{"related": ["mezclar"], "etymology": null, "url": "https://en.wiktionary.org/wiki/entremezclar", "definitions": ["to intermingle"], "verb": "entremezclar", "synonyms": [], "description": "entremezclar (first-person singular present entremezclo, first-person singular preterite entremezcl\u00e9, past participle entremezclado)", "conjugations": {"imperative": {"affirmative": ["", "entremezcla (t\u00fa) - entremezcl\u00e1 (vos)", "entremezcle", "entremezclemos", "entremezclad", "entremezclen"], "negative": ["", "no entremezcles", "no entremezcle", "no entremezclemos", "no entremezcl\u00e9is", "no entremezclen"]}, "infinitive": "entremezclar", "indicative": {"future": ["entremezclar\u00e9", "entremezclar\u00e1s", "entremezclar\u00e1", "entremezclaremos", "entremezclar\u00e9is", "entremezclar\u00e1n"], "preterite": ["entremezcl\u00e9", "entremezclaste", "entremezcl\u00f3", "entremezclamos", "entremezclasteis", "entremezclaron"], "imperfect": ["entremezclaba", "entremezclabas", "entremezclaba", "entremezcl\u00e1bamos", "entremezclabais", "entremezclaban"], "conditional": ["entremezclar\u00eda", "entremezclar\u00edas", "entremezclar\u00eda", "entremezclar\u00edamos", "entremezclar\u00edais", "entremezclar\u00edan"], "present": ["entremezclo", "entremezclas (t\u00fa) - entremezcl\u00e1s (vos)", "entremezcla", "entremezclamos", "entremezcl\u00e1is", "entremezclan"]}, "pastparticiple": {"plural": {"feminine": "entremezcladas", "masculine": "entremezclados"}, "singular": {"feminine": "entremezclada", "masculine": "entremezclado"}}, "gerund": "entremezclando", "subjunctive": {"imperfect_se": ["entremezclase", "entremezclases", "entremezclase", "entremezcl\u00e1semos", "entremezclaseis", "entremezclasen"], "future": ["entremezclare", "entremezclares", "entremezclare", "entremezcl\u00e1remos", "entremezclareis", "entremezclaren"], "imperfect_ra": ["entremezclara", "entremezclaras", "entremezclara", "entremezcl\u00e1ramos", "entremezclarais", "entremezclaran"], "present": ["entremezcle", "entremezcles (t\u00fa) - entremezcl\u00e9s (vos)", "entremezcle", "entremezclemos", "entremezcl\u00e9is", "entremezclen"]}}, "pronunciations": []}